【裁判字號】    95,聲,150
【裁判日期】    950222
【裁判案由】    返還提存物
【裁判全文】
臺灣臺中地方法院民事裁定  95年度聲字第150號
    聲  請  人  聯邦商業銀行股份有限公司
    法定代理人  乙○○
    相  對  人  宏科技股份有限公司
    法定代理人  甲○○
上列聲請人聲請返還提存物事件，本院裁定如下：
    主      文
本院93年度存字第3613號提存事件聲請人所提存之交通銀行開發
金融債券第15期第9次5年期債票面額新臺幣壹拾萬元參拾肆張（
債票號碼IU000792、IU001110～1142）合計新台幣參佰肆拾萬元
准予返還。
聲請程序費用由相對人負擔。
    理      由
一、聲請意旨略以：請人與相對人間請求清償債務聲請假扣押事
    件，聲請人前依本院93年度裁全字第6048號民事裁定，曾提
    供交通銀行開發金融債券第15期第9次5年期債票面額新臺幣
    （下同）10萬元34張（債票號碼IU000792、IU001110～1142
    ）合計新台幣340萬元為擔保，並以本院93年度存字第3613
    號提存事件提存，且聲請對相對人之財產實施假扣押（本院
    93年度執全字第2399號）在案。茲因前開假扣押裁定業經撤
    銷（本院94年度裁全聲字第568號），則事件業已終結，聲
    請人並以存證信函定20日以上期間催告相對人即受擔保利益
    人行使權利而未行使，為此聲請返還前開提存物等語。
二、按訴訟終結後，供擔保人證明已定20日以上之期間，催告受
    擔保利益人行使權利而未行使者；或法院依供擔保人之聲請
    ，通知受擔保利益人於一定期間內行使權利並向法院為行使
    權利之證明而未證明者，法院應依供擔保人之聲請，以裁定
    命返還其提存物，民事訴訟法第104條第1項第3款定有明文
    ；且前開規定於依假扣押供擔保之情形準用之，同法第106
    條亦有規定。又所謂「訴訟終結」，係指依假扣押所保全之
    請求提起之本案訴訟終結；如供擔保人未提起本案訴訟時，
    則指假扣押裁定及假扣押執行程序不存在者而言（最高法院
    92年度臺抗字第19號裁定參照）。
三、查聲請人主張之前開事實，業據其提出本院94年度裁全聲字
    第568號民事裁定與確定證明、本院94年度聲字第2082號民
    事裁定與確定證明書、內湖江南郵局（台北156支局）第141
    6號存證信函為證；復有本院民事紀錄科查詢表5件與臺灣台
    北地方法院95年2月14日北院錦文人字第0950002027號函附
    卷可稽；並經本院調取本院93年度裁全字第6048號卷、93年
    度執全字第2399號卷、94年度裁全聲字第568號卷、94年度
    聲字第2082號卷、93年度存字第3613號卷，核閱無誤，是聲
    請人聲請返還前開提存物，自無不合，應予准許。
四、依民事訴訟法第95條、第78條，裁定如主文。
中    華    民    國    95    年    2     月    22    日
                  民事第三庭    法  官  陳卿和
正本係照原本作成
如不服本裁定應於送達後10日內向本院提出抗告狀，並繳納抗告
費新臺幣1,000元。
中    華    民    國    95    年    2     月    22    日
                                書記官


司法院資訊處製作；財團法人民間司法改革基金會備份。
